臺灣高等法院高雄分院交通事件裁定　　　　　　　　九十一年度交抗字第一五五號
　　抗　告　人
　　即 異議 人　甲○○
右抗告人因違反道路交通管理處罰條例案件，不服臺灣高雄地方法院中華民國九十一
年十月二十九年日裁定（九十一年度交聲字第五九六號），提起抗告，本院裁定如左
：
    主  文
抗告駁回。
    理  由
一、原審裁定以抗告人即異議人於民國九十一年七月二十九日駕駛ＹＷ－一七八八號
    自小客車在國道三號三百六十八點四公里處，以時速一百三十八公里速度行駛。
    交通部公路局台中區監理所南投監理站，依道路交通管理處罰條例第三十三條第
    一項「汽車行駛於高速公路或設站管制之道路，而不遵管制之規定者，處汽車駕
    駛人新臺幣三千元以上六千元以下罰鍰。」之規定，裁決處罰鍰三千元。異議人
    以九十一年七月二十九日駕駛ＹＷ－一七八八號自小客車在國道三號三百六十八
    點四公里處遭警攔停時，當時車輛甚多，車行緩慢，不可能超速行駛達時速一百
    三十八公里等語向原審法院聲明異議。然本件係由員警以手持雷射測速器單向測
    得異議人行車時速，與其他車輛是否同時通過或車輛多寡無關，而員警測得時速
    後隨即由其他在旁員警協助鳴笛以紅色閃光指揮棒示意異議人停車，攔停車輛亦
    無發生分歧，經員警馬健源、戴鵬洲證述屬實。員警顯以異議人所駕駛車輛為測
    速標的，而員警測得速限係時速一百三十八公里，而攔停處即國道三號三百六十
    八點四公里行車速限係一百公里，異議人顯已行車超過速限三十八公里，且當時
    無行車流量眾多之情形，原處分機關據以援引道路交通管理處罰條例第三十三條
    第一項規定，裁處異議人罰鍰新台幣三千元，並無不當。異議為無理由，駁回異
    議之聲明。
二、抗告人抗告意旨略以：員警馬健源、戴鵬洲之雷射測速器之有效距離為五百公尺
    ，以人為手持操作瞄準，有偏離或鎖定錯誤之虞，當時為上班尖峰時段，車輛往
    來眾多，必瞄準偏離或鎖定錯誤，況該測速器是否經過經濟部標準檢驗局檢驗通
    過，有無誤差，原裁定並無交代。
三、本院查證人即員警馬健源、戴鵬洲於九十一年九月二十六日在台灣南投地方法院
    交通法庭調查時證述上揭各情屬實（見臺灣南投地方法院九十一年交聲字第一二
    三號卷第十五至十七頁）。而「雷射測速器」目前本國經濟部中央標準局尚未有
    定雷射槍及雷射測速照相之規範，該儀器係國外先進科學儀器，本國在尚未有檢
    定規範以前適用國際檢驗規定，有該檢驗合格文件且經本國法院公證，經內政部
    警政署國道公路警察局九十年三月七日（九０）公局交字第０五三三一號函敘甚
    明，並檢附有關公證資料在卷，（見上開九十一年交聲字第一二三號卷第二十一
    至二十九頁）可按，自屬毋庸置疑，抗告人抗告意旨各情，並無證據以實其說，
    空言指摘，自無可取，本件抗告為無理由，應予駁回。
四、據上論結，應依道路交通案件處理辦法第二十六條，刑事訴訟法第四百十二條，
    裁定如主文。
中    華    民    國      九十一      年      十二      月     四   日
                              臺灣高等法院高雄分院刑事第四庭
                                  審判長法官  蕭權閔
                                        法官  陳吉雄
                                        法官  陳啟造
右正本證明與原本無異。
不得再抗告。
                                  法院書記官  白蘭
中    華    民    國      九十一      年      十二      月     四   日
